臺灣高等法院刑事判決　　　　　　　　　94年度軍上字第26號
上　訴　人
即　被　告　甲○○
　　　　　　　　　　　號1樓(.
上列上訴人因違反職役職責案件，不服國防部高等軍事法院中華
民國94年2月17日，94年度法仁判字第029號第二審判決（起訴案
號：國防部北部地方軍事法院檢察署93年度園偵訴字第241號）
，提起上訴，本院判決如下：
    主  文
上訴駁回。
    理  由
一、按被告不服高等軍事法院宣告有期徒刑之上訴判決者，得以
    判決違背法令為理由，向高等法院提起上訴，軍事審判法第
    一百八十一條第五項定有明文。是不服高等軍事法院有期徒
    刑判決而向高等法院提出上訴者，非以原判決違背法令為理
    由者不得為之，此為其上訴之法定要件。若上訴理由並未依
    據卷內訴訟資料，具體指摘原判決不適用何種法則或如何適
    用不當，或所指摘原判決違法情事，顯與法律規定得為第三
    審上訴理由之違法情形，不相適合者，其上訴自屬違背法律
    上之程式。
二、本件原判決認定上訴人即被告甲○○係陸軍步兵第一九五旅
    混砲營三連一兵（民國九十一年十月十六日入伍，義務役）
    ，曾於九十二年間因違反職役職責案件，經國防部北部地方
    軍事法院判處有期徒刑五月，如易科罰金以一○○元折算一
    日，緩刑三年，於九十二年六月三十日確定。回役後猶不知
    悔改，緣於九十三年九月七日十時，自馬祖駐地休假返台，
    應於九十三年九月二十日二十時前返回基隆碼頭報到收假，
    竟以不適應部隊生活為由，意圖長期脫免職役，逾假潛逃而
    離去職役在外，匿居雲林縣、新竹市一帶，賴平日積蓄維生
    ，迨九十三年十一月八日九時十分許，始在新竹市○○路○
    段九十二號「橘舍」網路咖啡店為新竹憲兵隊緝獲之事實坦
    承不諱，核與陸軍步兵第一九五旅混砲營九十三年九月二十
    七日（九三）練旅字第一二五九號函所附個人休假卡等相關
    資料及新竹憲兵隊九十三年十一月八日憲安字第○九三○○
    ○○六六八號緝獲逃亡官兵解送表所附筆錄記載情節均相符
    ，並經該管連長周冠安中尉於原審審理中證述被告無故逾假
    離去職役後，並未與部隊聯繫，足認長期脫免職役之情屬實
    。又其逃亡後亦經國防部北部地方軍事法院檢察署於九十三
    年九月二十七日以審強字第九三○○○○五○二號發布通緝
    ，此有該署通緝書影本乙紙附卷可佐，認被告犯罪事證明確
    ，構成陸海空軍刑法第三十九條第一項前段意圖長期脫免職
    役而離去職役之罪，並審酌被告有上述事實欄所載離去職役
    前科（此有國防部北部地方軍事法院九十二年六月六日信判
    字第一七三號確定判決影本及國防部新店監獄九十三年十一
    月二十五日量霆字第四二六三號刑案紀錄簡覆表各乙份在卷
    可佐），猶不知悔改，藉不適應部隊生活即逾假潛逃，棄法
    定職役於不顧，法紀觀念顯屬淡薄，嚴重影響部隊紀律，惟
    其已坦承犯行不諱，態度良好，深具悔意，審酌刑法第五十
    七條被告犯罪後之態度等科刑時審酌之事項，認第一審判處
    有期徒刑一年十月尚嫌過重，因予以撤銷改判有期徒刑一年
    四月，從形式上觀察，原判決並無違背法令情形。
三、被告上訴意旨，以其單位不當管教之問題頗多，請求調查不
    當管教之事實，依刑法第五十七條列入判刑審酌事項云云。
    惟原判決認被告確有意圖長期脫免職役及離去職役罪，並依
    刑法第五十七條所列事項為科刑之審酌，已於理由內已詳為
    說明，並無應於審判期日應予調查之證據未予調查者之情形
    。上訴意旨請求調查單位不當管教之事實，自與應於審判期
    日調查之證據，未予調查之情形不符；此外，被告復未能指
    出原判決有何違背法令之處，自非適法之上訴理由。被告上
    訴，顯非合法，應予駁回。
四、據上論斷，應依軍事審判法第二百零六條第一項、刑事訴訟
    法第三百九十五條前段，判決如主文。
中　　華　　民　　國　　94　　年　　4　　月　　27 　　日
                  刑事第十九庭審判長法　官  葉騰瑞
　　　　　　　　　　　　　　　      法　官  劉壽嵩
　　　　　　　 　 　　　　　　　　　法　官  莊明彰
以上正本證明與原本無異。
                                    書記官  廖逸柔
中　　華　　民　　國　　94　　年　　4 　　月　　27　　日
